nl: Kalenderindeling: Dagelijks; Maandelijks; Wekelijks; Andere
fr: Format du calendrier: Quotidiennement; Mensuellement; Hebdomadaire; Autre
cs: Formát kalendáře: Denní; Měsíční; Týdenní; Jiné
ja: カレンダーのフォーマット: 毎日; 毎月; 毎週; その他
hr-HR: Format kalendara: Dnevni; Mjesečni; Tjedni; Ostalo
en: Calendar format: Daily; Monthly; Weekly; Other
vi: Định dạng lịch: Hằng ngày; Hằng tháng; Hằng tuần; Khác
pl: Format kalendarza: Codziennie; Co miesiąc; Co tydzień; Inne
zh-CN: 日历格式: 每日; 每月; 每周; 其他
sk-SK: Formát kalendára: Denne; Mesačne; Týždenne; Iné
ro-RO: Format calendar: Zilnic; Lunar; Săptămânal; Altele
tr: Takvim biçimi: Günlük; Aylık; Haftalık; Diğer
da: Kalenderformat: Dagligt; Månedligt; Ugentligt; Andet
th: รูปแบบปฏิทิน: รายวัน; รายเดือน; รายสัปดาห์; อื่นๆ
ko: 달력 형태: 매일; 매월; 매주; 기타
es: Formato de calendario: Diariamente; Mensualmente; Semanalmente; Otros
pt-PT: Formato de calendário: Diária; Mensal; Semanal; Outro
zh-TW: 日曆格式: 每天; 每月; 每週; 其他
fi: Kalenteriformaatti: Päivittäin; Kuukausittain; Viikoittain; Muu
bg-BG: Формат на календара: Дневен; Месечен; Седмичен; Други
lt-LT: Kalendoriaus formatas: Dienų; Mėnesių; Savaičių; Kita
pt-BR: Formato de calendário: Diária; Mensal; Semanal; Outro
it: Formato del calendario: Quotidianamente; Mensilmente; Settimanalmente; Altro
ru: Формат календаря: Ежедневно; Ежемесячно; Еженедельно; Другое
sv: Kalenderformat: Dagligen; Månatligen; Veckovis; Övrigt
de: Kalenderformat: Täglich; Monatlich; Wöchentlich; Sonstiges
hu: Naptár formátuma: Napi; Havi; Heti; Egyéb
sl-SI: Oblika koledarja: Dnevno; Mesečno; Tedensko; Drugo
nb: Kalenderformat: Daglig; Månedlig; Ukentlig; Annet
el: Μορφή ημερολογίου: Ημερήσιο; Μηνιαίο; Εβδομαδιαίο; Άλλο